# 求助陈版，公司收到原股东的补偿款如何进行账务处理

提问人：denghaifu 时间：2022-11-15 11:44:31
甲公司的收购已公司的全资子公司A公司，收购协议中规定，在收购截止日之前发生的罚款由原股东承担，收购截止日为 2018 年 12 月 31 日，在 2021 年，税务局检查A公司，发现A公司 2018 年12 月 31 日之前，少确认收入 1000 万元，需补交企业所得税 100 万，同时需交罚金和滞纳金各 100 万元；
问题 1 ：需补交的企业所得税调整以前年度损益调整，需缴纳的罚款和滞纳金记入当期损益，这样理解对吗？
问题 2 ：收到原股东对补交企业所得税及罚款滞纳金的补偿款 300 万元，如何进行账务处理，借：货币资金，贷：资本公积，对吗？

回答人：chenyiwei
1 、对于乙公司，需补交的企业所得税和滞纳金调整以前年度损益调整，罚款计入收到处罚通知当期的损益。（滞纳金本质上属于利息，所以也应当追溯）。
2 、乙公司自身报表中计入资本公积；甲公司合并报表层面按照补偿性资产（ 2021 年报监管报告中作为或有对价）处理，计入损益。